# 所得税会计的小疑问，恳请探讨指教

提问人：seavonkid 时间：2014-12-13 22:41:01
在这个探讨递延收益的帖子里（http://bbs.esnai.com/thread-4778125-1-1.html）看到”非企业合并下，在初始确认时不影响纳税所得和会计利润，因而不确认递延说资产"这个规定，这个“初始豁免”是不是就是所得税会计的永久性差异的意思？自己学所得税会计时候基本许多都没看教材，感觉教材把简单的事情说的好复杂。。。另外，想请大家看下，所得税费用=（会计利润+永久性差异）*税率，这个公式有没有问题啊？？这个公式我从没在书上看到过，是我自己想的，但感觉这样做题目的话能去除许多繁琐的解题过程。

回答人：chenyiwei
现行的所得税会计准则更多地是基于资产负债表观，因此不提“永久性差异”的概念。不能笼统地认为会计和税法之间的差异除了暂时性差异就是永久性差异。 “初始确认豁免”是在承认暂时性差异存在的前提下，因为相关资产和负债在初始确认时既不影响会计利润也不影响应纳税所得额，假设要确认递延所得税，则其对应科目就不可能是所得税费用或者其他综合收益，而只能是该资产或负债本身，导致其初始计量金额不是其原始成本或公允价值，从而导致违反其他准则的规定。基于避免出现这一情况的考虑，故不确认递延所得税资产或负债。
因为现在已不存在“永久性差异”概念，所以你说的这个公式并不成立，只能对一些最传统的业务招待费等不属于暂时性差异的纳税调整事项有用，但不能涵盖一些其他情况，如没有确认递延所得税资产的可抵扣暂时性差异、递延所得税资产核销、税率变动对递延所得税的影响等。